【裁判字號】    97,交聲,1394
【裁判日期】    971128
【裁判案由】    交管條例聲異
【裁判全文】
臺灣板橋地方法院刑事裁定            97年度交聲字第1394號
原處分機關  交通部公路總局臺北區監理所板橋監理站
異  議  人  乙○○
上列受處分人即異議人因違反道路交通管理處罰條例案件，對於
交通部公路總局臺北區監理所板橋監理站民國97年6 月2 日所為
之板監裁字第裁41-C00000000號裁決處分，聲明異議，本院裁定
如下：
    主    文
異議駁回。
    理    由
一、原處分意旨略以：異議人即受處分人乙○○於民國97年4 月
    9 日23時25分許，駕駛車牌號碼5HL-065 號重型機車，行經
    臺北縣新莊市○○路附近之新莊與樹林交岔路口處時，因「
    駕車行經有燈光號誌管制之交岔路口闖紅燈）」之違規事實
    ，經臺北縣政府警察局新莊分局福營派出所執勤員警金建喜
    攔停當場舉發，嗣異議人提出申訴，經原處分機關函請舉發
    機關查證後認異議人違規屬實，原處分機關乃依道路交通管
    理處罰條例第53條第1 項、第63條第1 項第3 款（原裁決書
    漏載「第63條第1 項第3 款」）之規定，裁處罰鍰新臺幣（
    下同）1800元，並記違規點數3 點。
二、異議意旨略以：異議人雖經警攔停，然疑員警攔檢地點距號
    誌燈尚遠，從舉發地點目視判斷易有視角上之誤差，且該路
    口燈號無倒數讀秒器之設置，異議人無從拿捏是否有足夠時
    間行使通過該路段，況當時是綠燈，異議人才直行，而員警
    將伊攔下時，同時有另一部機車被攔下，一部汽車沒有攔，
    伊是直行，另部遭攔之機車係左轉，汽車也是直行，員警說
    伊闖紅燈，另部遭攔機車也是闖紅燈，這就很奇怪了，伊若
    闖紅燈，那另部左轉機車怎麼會也算闖紅燈，當時左轉之機
    車騎士就告知該員警稱他可能闖了紅燈，由此可證明伊直行
    車是沒有闖紅燈的，伊認為不可能同時抓一個直行與左轉闖
    紅燈，伊沒有闖紅燈，據此聲明異議，請求撤銷原處分云云
    。
三、按汽車駕駛人，行經有燈光號誌管制之交岔路口闖紅燈者，
    處1,800 元以上5,400 元以下罰鍰；汽車駕駛人有第53條情
    形者，除依原條款處罰鍰外，記違規點數3 點，道路交通管
    理處罰條例第53條第1 項、第63條第1 項第3 款分別定有明
    文規定；次按駕駛人駕駛汽車，應遵守道路交通標誌、標線
    、號誌之指示，道路交通安全規則第90條亦規定甚明。經查
    ：
(一)、異議人於97年4 月9 日23時25分許，駕駛車牌號碼5HL-065
    號重型機車，行經臺北縣新莊市○○路附近之新莊與樹林交
    岔路口處時，經臺北縣政府警察局新莊分局福營派出所執勤
    員警金建喜攔停當場舉發，併以「闖紅燈（南往北直行）」
    為由摰單舉發乙節，有臺北縣政府警察局97年4 月9 日北縣
    警交字第C00000000 號舉發違反道路交通管理事件通知單1
    紙在卷可稽。
(二)、異議人雖以前詞置辯，然現場目擊證人即臺北縣政府警察局
    新莊分局福營派出所執勤員警金建喜於本院審理中到庭具結
    後證稱略以：97年4 月9 日晚上11時30分左右在新莊環河路
    與樹林分局的交界處附近，異議人是闖紅燈上開路口的紅綠
    燈，當時我人在紅綠燈前方的一、二十公尺的公務停車格，
    就是攔檢車輛的地方（你所在的攔檢點，跟你認為異議人闖
    紅綠燈的地方是直線嗎？中間有無任何障礙物？）是直線，
    這二個點中間沒有任何障礙物（異議人過系爭號誌燈前，該
    號誌燈是已經亮紅燈，異議人仍然前進，還是如何的狀況？
    ）異議人是在紅燈的情形下，跟另外壹個人一起過來的，就
    是二個違規，另一個違規的人是由光華所開的，因為當時有
    二個所的員警一起執勤，我們福營所是我及壹個義警，至於
    光華所則是二個員警，另一個同時違規人，光華所員警也是
    開闖紅燈，因為我就在旁邊，有看到員警開的法條（另一個
    違規人是闖何處的紅燈？該人在被開單前的行向，跟庭上的
    異議人是否是同一個行向？）一樣處所的紅燈，跟庭上的異
    議人是一樣的行向，都是走在環河路上闖環河路上新莊分局
    與樹林的交界處號誌燈（有無光華所開另一個違規人的相關
    資料？）有帶，但是我放在樓下機車上，我現在下去拿（法
    官諭暫休庭後，證人入庭）該名違規人叫甲○○，身分證字
    號：Ｚ000000000，64年8 月10日，開單單號：C00000000 ，
    開單員警我沒有記，該人騎的車車號是LL2-080 ，違規時間
    、地點應該跟異議人一樣（此人有無爭執他沒有闖紅燈嗎？
    ）沒有，他就是收了罰單，也沒有說什麼話（對於異議人稱
    跟他同時被開單的人，不是跟他同一個行向，而是從另一個
    路口左轉進入環河路，所以既然二個人行向不同，而對方有
    說是對方闖紅燈，所以異議人不是闖紅燈，有何意見？）異
    議人當時就說該人是從橋下轉出來，但是該處沒有橋，而且
    在同時被開單的甲○○，我有看到他跟異議人是同一個行向
    （你說你有看到甲○○跟異議人是同一個行向，是指二個人
    一起闖系爭紅綠燈，還是說你注意到該二人，該二人是在紅
    燈情形下一起前行？）那邊當時是晚上，有燈光來，我們都
    會注意到，當時我注意到的就是有二個車燈，從我們前方直
    行過來，並沒有所謂的另一個車燈轉彎之後朝我們直行，當
    時甲○○並沒有說他是轉彎過來闖紅燈，而是異議人自己這
    樣講，當時甲○○沒有說話就收了紅單（甲○○知道他是因
    為闖那個地方的紅燈而被開單？）應該知道，因為紅燈都有
    敘明地點，我印象中甲○○收單時沒有任何的爭執（當時闖
    紅燈的除了異議人、甲○○外，有無其他人？）沒有，我忘
    記當時是否有其他的車停等紅綠燈，而異議人、甲○○闖紅
    燈（你如何能確定以你所站的距離能夠清楚辨識異議人是在
    紅燈號誌下仍然前行，而有闖紅燈的行為？）距離不會很遠
    ，所以我可以確定異議人是紅燈過來（與異議人有無過節？
    是否認識？）不認識，沒有過節，但我確定當時他是闖紅燈
    等語綦詳在卷；茲證人金建喜於本件舉發過程中，係立於舉
    發地點正前方，且其對異議人於夜間有無闖紅燈情事，已具
    體證稱乃因舉發時點為夜間，依異議人所騎乘機車之車燈於
    夜間醒目，因而注意到異議人行向動態，併目擊異議人在系
    爭舉發地點之號誌燈為紅燈情況下仍有闖紅燈直行情事，依
    證人上開證述內容，其對舉發時地之地形、交通動態應可清
    楚目視並為正確判斷，再觀諸其對異議人所駕駛上開重型機
    車如何違反交通號誌燈之舉發過程的證述，連續而完整，顯
    見證人對舉發當時之記憶深刻，容無誤判之虞；佐以證人金
    建喜身為執勤警員與異議人前不相識，相互間無何怨隙乙節
    ，為證人、異議人所是認，衡情證人金建喜自無甘冒偽證罪
    責而虛構情節故為不利於異議人證述之理，凡此各情，俱徵
    證人所證屬實，堪可採信，異議人否認有闖紅燈情節，委無
    足取。
(三)、況甲○○（身分證號碼：Ｚ000000000號）於97年4 月9 日駕
    駛車牌號碼LL2-080 號重型機車，經台北縣政府警察局新莊
    分局員警以第C00000000 號違規通知單舉發「闖紅燈（環河
    路直行往新莊方向）」違規，業於97年4 月18日至板橋郵局
    第31支局繳納罰鍰1800元，查該違規人並無提出該案申訴等
    情，有交通部公路總局台北區監理所板橋監理站97年7 月21
    日北監板四字第0976009590號函暨該函所附甲○○於97年4
    月9 日23時27分許，因騎乘車牌號碼LL2-080 號重型機車，
    行經台北縣新莊市○○路直行往新莊方向，有闖紅燈情事，
    而經臺北縣政府警察局新莊分局光華派出所執勤員警攔停舉
    發之臺北縣政府警察局97年4 月9 日北縣警交字第C0000000
    0 號舉發違反道路交通管理事件通知單為憑，核諸甲○○上
    開遭舉發交通違規之時間，與異議人本件交通違規時點，二
    者相隔甚近，且二者之舉發地點同為台北縣新莊市○○路直
    行往新莊方向，顯見甲○○應即為與異議人同於上開時地遭
    警攔查之交通違規被舉發人，而細譯甲○○遭舉發之前開舉
    發違反道路交通管理事件通知單上關於舉發地點，載為「闖
    紅燈（環河路直行往新莊方向）」，此有上開舉發違反道路
    交通管理事件通知單在卷可參，顯見證人前開證述異議人與
    甲○○乃俱為同一行向直行，併同因行經遭舉發時地之際，
    有闖紅燈情事而各為警舉發等情，洵屬有據，異議人猶以前
    詞置辯，容無足取；綜上，本件異議人前揭違規情事，事證
    明確，堪以認定。
四、從而，異議人於前揭時、地駕駛上開重型機車有闖紅燈之違
    規行為，堪以認定，原處分機關據以援引上揭規定，裁處罰
    鍰1,800 元，並記違規點數3 點，於法尚無不合，應予維持
    ，本件異議為無理由，應予駁回。
據上論斷，應依道路交通案件處理辦法第19條，裁定如主文。
中    華    民    國    97    年    11    月    28    日
                  交通法庭法  官  陳明偉
以上正本證明與原本無異。
如不服本裁定應於送達後5 日內向本院提出抗告狀。
                          書記官  強梅芳
中    華    民    國    97    年    12    月    2     日


司法院資訊處製作；財團法人民間司法改革基金會備份。
